臺灣彰化地方法院民事判決
111年度訴字第646號
原      告  郭丞鎰  



訴訟代理人  趙若竹律師
複  代理人  何旻霏律師
被      告  吳香君  
            許銘峰  
上列當事人間請求損害賠償事件，本院於民國111年10月19日言
詞辯論終結，判決如下：
    主      文
被告甲○○應給付原告新臺幣45萬元及自民國111年7月12日起至清
償日止，按年息百分之5計算之利息。
原告其餘之訴駁回。
訴訟費用由被告甲○○負擔4分之3，餘由原告負擔。
本判決第1項得假執行。但被告甲○○如以新臺幣45萬元預供擔保
，得免為假執行。
原告其餘假執行之聲請駁回。
    事實及理由
一、原告主張：原告與被告甲○○於民國104年12月25日登記結婚
    ，育有2子。惟被告乙○○明知被告甲○○為有配偶之人，仍與
    被告甲○○交往及發生性行為，經原告於111年2月某日在家中
    電腦發現被告間對話、合照，被告甲○○坦承其與被告乙○○外
    遇，並向原告道歉。然原告與被告甲○○婚姻已生裂痕，仍於
    111年3月31日協議離婚。被告共同不法侵害原告配偶身分法
    益，致原告受有精神上痛苦。爰擇一依民法第184條第1項前
    段、後段、第185條第1項規定，提起本件訴訟。並聲明：（
    一）被告應連帶給付原告新臺幣（下同）60萬元及自起訴狀
    繕本送達翌日起至清償日止，按年息百分之5計算之利息。
    （二）願供擔保，請准宣告假執行。
二、被告方面：
（一）被告甲○○略以：其於110年10月認識被告乙○○，離婚前均
      未告訴被告乙○○其已婚，且未與被告乙○○發生性行為。其
      向原告道歉係因原告表示其若道歉，原告可不計前嫌。其
      係於離婚後，約111年4月、5月間始與被告乙○○交往，惟
      被告間現僅為朋友關係等語，資為抗辯。
（二）被告乙○○略以：其於110年10月認識被告甲○○，被告甲○○
      僅向其表示有男友，其與被告甲○○相處過程中亦未發現被
      告甲○○係已婚。被告甲○○於111年3月底始向其坦承已離婚
      ，其與被告甲○○於111年5月開始交往。被告甲○○離婚前，
      被告間並未發生性行為等語，資為抗辯。
（三）均聲明：1.原告之訴及假執行之聲請均駁回。2.如受不利
      判決，願供擔保，請准宣告免為假執行。
三、得心證之理由：
（一）按因故意或過失，不法侵害他人之權利者，負損害賠償責
      任。故意以背於善良風俗之方法，加損害於他人者亦同。
      不法侵害他人之身體、健康、名譽、自由、信用、隱私、
      貞操，或不法侵害其他人格法益而情節重大者，被害人雖
      非財產上之損害，亦得請求賠償相當之金額。前2項規定
      ，於不法侵害他人基於配偶關係之身分法益而情節重大者
      ，準用之。民法第184條第1項前段、後段、第195條第1項
      、第3項定有明文。次按婚姻係以配偶雙方共同生活為目
      的，配偶應互相協力保持共同生活之圓滿、安全及幸福，
      此係以相互誠實為基礎，故應解為配偶因婚姻契約而互負
      誠實義務，配偶一方行為不誠實，破壞共同生活之圓滿、
      安全及幸福，即屬違反婚姻契約義務而侵害他方之權利。
      復按數人共同不法侵害他人之權利者，連帶負損害賠償責
      任。不能知其中孰為加害人者亦同。民法第185條第1項定
      有明文。所謂共同侵權行為，須共同行為人皆已具備侵權
      行為之要件始能成立，若其中一人無故意過失，則其人非
      侵權行為人，不負與其他具備侵權行為要件之人連帶賠償
      損害之責任。
（二）經查，原告與被告甲○○於104年12月25日結婚，於111年3
      月31日離婚乙情，有戶籍謄本在卷可稽（見本院戶籍卷）
      ，且為兩造所不爭執，自堪信為真實。次查，被告乙○○使
      用被告2人頭部緊貼之合照作為LINE頭像照片，而被告間L
      INE對話視窗將「反正我現在只想愛妳就是了」之文字訊
      息設定為公告，且被告間有如附件所示對話等情，業據原
      告提出LINE對話翻拍照片、照片為證（見本院卷第23頁至
      第29頁、第31頁），被告對此亦不爭執，並稱上開對話均
      係發生在原告與被告甲○○離婚前等語（見本院卷第94頁）
      。本院審酌上情，及被告甲○○在與原告婚姻關係存續期間
      ，以「寶貝」、「老公」稱呼被告乙○○，並有諸多向被告
      乙○○傾訴愛意之言語，及討論與被告乙○○「每次都說會戴
      」而未戴保險套發生性行為之內容。再參以被告甲○○於與
      原告離婚前之111年2月28日、111年3月25日二度向原告道
      歉乙情，亦據原告提出LINE對話截圖為證（見本院卷第33
      頁、第34頁）。凡此，均足認被告2人於被告甲○○與原告
      婚姻關係存續期間，已有男女朋友交往及發生多次性行為
      之事實，自屬侵害原告配偶身分法益而情節重大。被告甲
      ○○空言否認其有在與原告婚姻關係存續期間與被告乙○○交
      往及發生性行為，洵非可信。是原告依民法第184條第1項
      前段、後段規定，請求被告甲○○負損害賠償責任，洵屬有
      據。
（三）關於原告主張被告乙○○知悉被告甲○○為有配偶之人，仍與
      被告甲○○交往及發生性行為乙節，則為被告乙○○所否認，
      依民事訴訟法第277條規定，自應由原告就被告乙○○知悉
      被告甲○○為有配偶之人之要件事實，負舉證責任。而依前
      述原告提出被告間LINE對話翻拍照片，均未提及被告甲○○
      已婚之內容，此外，原告亦未提出或聲明其他證據供本院
      審酌、調查，自難認原告此部分主張為真。本件原告舉證
      不足以證明被告乙○○主觀上有故意或過失，則其依民法第
      184條第1項前段、後段規定，請求被告乙○○負損害賠償責
      任，即無理由。又被告乙○○既不成立侵權行為，揆諸前揭
      說明，其自無與被告甲○○成立共同侵權行為連帶債務之餘
      地。（原告於本件言詞辯論終結後提出被告乙○○汽車照片
      、原告與其未成年子女對話錄音及譯文、LINE對話翻拍照
      片，主張被告乙○○知悉被告甲○○為有配偶之人，惟原告與
      其未成年子女對話中並未明確提及被告乙○○，而被告間LI
      NE對話亦未表明其交往訊息無法公開之具體原因，本院因
      認原告此部分證據尚不足以影響本判決結論，爰不裁定再
      開辯論，併此敘明。）
（四）按關於非財產上損害賠償即慰撫金之核給，實務上咸認應
      斟酌實際加害情形、所生影響、請求人精神上痛苦程度、
      雙方身分、地位、經濟狀況等一切情形核定。本院審酌：
      被告甲○○於與原告婚姻存續期間，與被告乙○○有前述親暱
      對話及發生多次性行為之事實，其於本件訴訟程序中仍否
      認上開事實；原告為高職畢業，職業為聯結車司機，月收
      入約7至10萬元（此部分係被告甲○○陳述，原告未予爭執
      ）；被告甲○○為高職畢業，現無業、無收入；原告110年
      度所得總額約9萬元、財產總額0元，被告甲○○110年度所
      得總額約5百元、無財產（見本院卷第61頁至第64頁稅務
      電子閘門財產所得調件明細表）等情況後，認原告請求被
      告甲○○賠償非財產上損害以45萬元為適當，應予准許。逾
      此範圍之請求則屬過高，應予駁回。
（五）本件原告依侵權行為法律關係請求被告甲○○負損害賠償責
      任，為無確定期限且無從另為約定利率之債務，本件起訴
      狀繕本已於111年7月11日送達被告，有送達證書在卷可佐
      （見本院卷第67頁），則原告請求自111年7月12日起算至
      清償日止，按年息百分之5計算之遲延利息，合於民法第2
      29條第2項、第233條第1項前段、第203條規定，亦應准許
      。
四、綜上所述，原告依民法第184條第1項前段、後段規定，請求
    被告甲○○給付45萬元及自111年7月12日起至清償日止，按年
    息百分之5計算之利息，為有理由，應予准許。逾此範圍之
    請求，則無理由，應予駁回。
五、假執行之宣告：原告勝訴部分，所命給付金額未逾50萬元，
    爰依民事訴訟法第389條第1項第5款規定，依職權宣告假執
    行。被告甲○○就原告勝訴部分陳明願供擔保，聲請宣告免為
    假執行，於法並無不合，爰酌定相當擔保金額宣告之。至原
    告就敗訴部分陳明願供擔保聲請宣告假執行，因訴之駁回而
    失所依據，應併予駁回。
六、本件事證已臻明確，兩造其餘攻擊防禦方法及證據，核與判
    決結果不生影響，爰不一一論列，併此敘明。
七、訴訟費用負擔之依據：民事訴訟法第79條、第85條第1項但
    書。
中　　華　　民　　國　　111 　年　　11　　月　　3 　　日
                  民事第一庭    法  官  歐家佑
得上訴
附件   編號 對話內容 本院卷頁碼 1 吳：好 寶貝辛苦了 吳：明天就可以抱抱你了 許：寶貝也是~~ 23 2 許：星期六還要吃可以嗎 吳：看我心情 許：好~ 許：謝謝寶貝 23 3 吳：真好～～ 許：以後寶貝在家想吃什麼就去吃也可以啊 23 4 許：好 許：愛妳 吳：愛你老公（紅色愛心emoji） 許：我回到辦公室了寶貝~ 24 5 許：愛妳 許：寶貝中午要自己吃光光 24 6 許：寶貝注意安全喔！ 許：愛妳（親吻愛心emoji）情人節快樂～ 吳：親愛的寶貝 情人節快樂（粉紅色愛心e 　　moji） 24 7 許：我現在眼裡看到的就是很好 許：過去我不在意，只要往後餘生你都好好 　　愛我陪我一輩子就好 許：好嗎 吳：（「好～」之貼圖） 24 8 許：只要你乖乖我就會一輩子月（愈）來越 　　（愈）愛你 許：只會多不會少 25 9 許：我去哪裡都會報備 許：寶貝隨時可以查勤 許：我只想給寶貝一個完美的家~ 讓寶貝很 　　放心地可以把一生交給我 許：（有紅色愛心圖案貼圖） 25 10 許：愛妳 許：好拉（啦） 哈哈哈 吳：寶貝晚安 許：愛你 許：寶貝晚安 吳：愛你（紅色愛心emoji） 25 11 許：寶貝早安 許：我出門在路上了喔 吳：早安啊寶貝 許：早安喔寶貝 26 12 吳：可是為什麼你都不戴套…… 許：跟寶貝不用啦 哈哈哈 27 13 許：下次我會帶（戴） 許：（熊大與兔兔擁吻愛心貼圖） 許：你該不會有去買藥吃了吧..... 許：我沒有射在裡面 不用吃啦 27 14 吳：如果懷孕怎麼辦 許：那機率很低很低的 許：懷孕我娶你啊 許：只要寶貝願意我就帶你走 許：我會陪你面對全部問題的 吳：你每次都說會戴 我都有跟你說 你都不 　　願意 就在旁邊而已 27 15 許：愛你 吳：要戴啊 就算以後沒跟我在一起 也是要 　　習慣戴啊 至少可以保護自己啊～ 許：保護自己甚麼~ 許：我又不會亂跟女生發生關係 許：我只跟自己女朋友 27 16 許：我去買比較舒服地放包包好了 許：對不起寶貝 吳：那邊的 你戴起來不舒服啊 許：對阿（啊） 許：我再去買就好~ 對不起寶貝 吳：不是戴起來都一樣？ 28 17 許：我會扛下一切 許：也會努力上班~ 讓寶貝幸福 吳：我能感覺到 你真的很喜歡我（笑到哭 　　emoji） 許：也非常愛你~ 許：會愛你很久很久 28 18 吳：太扯吧…太愛了吧 許：愛死你了~ 許：你的全身上下我都很愛 許：我最愛的寶貝老婆~ 吳：太害羞了 許：下次再吃 哈哈 28 19 吳：你以前也都這樣跟你女 許：不會欸 許：你創立了我很多的第一次...... 許：就不知道為什麼那個時候特別想吃你腳 　　趾-.- 許：就越（愈）吃越（愈）.... 28